臺灣臺南地方法院民事裁定
111年度司財管字第4號
聲  請  人  陳依佐即失蹤人林烏矸之財產管理人


上列聲請人聲請許可利用或改良失蹤人林烏矸財產事件，本院裁
定如下：
    主      文
准聲請人為失蹤人林烏矸辦理如附件所示之被繼承人林楊鷄母遺
產協議分割。
聲請程序費用新臺幣壹仟元由失蹤人林烏矸負擔。
    理    由
一、按失蹤人失蹤後，未受死亡宣告前，其財產之管理，除其他
    法律另有規定者外，依家事事件法之規定，民法第10條訂有
    明文。又失蹤人未置財產管理人者，其財產管理人依下列順
    序定之：㈠配偶。㈡父母。㈢成年子女。㈣與失蹤人同居之祖父
    母。㈤家長。財產管理人應以善良管理人之注意，保存財產
    ，並得為有利於失蹤人之利用或改良行為。但其利用或改良
    有變更財產性質之虞者，非經法院許可，不得為之。家事事
    件法第143條、第151條亦分別有明文。
二、本件聲請意旨略以：失蹤人林烏矸因繼承關係，而與關係人
    林崑山、林陳玉、林崑龍、林碧時、林桂花、林麗等6人，
    取得公同共有坐落臺南市○○區○○段000○000地號土地之應有
    部分各90分之18，而聲請人為失蹤人林烏矸之財產管理人，
    現因聲請人與其他公同共有人已達成遺產分割協議，聲請人
    考量分割方式未損及失蹤人林烏矸之利益，爰依家事事件法
    第151條規定，聲請法院裁准辦理上開土地之協議分割等語
    。
三、經查：
  ㈠聲請人主張為其失蹤人林烏矸之法定財產管理人等情，業據
    其提出戶籍謄本、本院110年度司財管字第9號裁定暨確定證
    明書影本、土地登記謄本等附卷可憑，並經本院依職權調閱
    前揭卷宗核閱無訛，依前揭規定，聲請人自得以失蹤人林烏
    矸財產管理人之地位，向本院聲請許可關於利用或改良失蹤
    人財產之行為。
  ㈡失蹤人林烏矸與關係人林崑山、林陳玉、林崑龍、林碧時、
    林桂花、林麗等6人，繼承如附件所示被繼承人林楊鷄母之
    遺產，此業經聲請人與其他繼承人達成如附件所示之分割遺
    產協議，然分割遺產協議將使失蹤人林烏矸繼承之遺產從公
    同共有變更為單獨所有，屬變更財產性質，自應聲請法院許
    可。再若許可聲請人依該分割協議內容為分割，不僅可促進
    繼承所得財產之利用可能，亦無損及失蹤人之利益，核與上
    開規定尚無不合，爰予許可。又本件聲請人協議分割失蹤人
    之財產後，仍應妥適管理，以盡善良管理人之注意，併予敘
    明。
四、依家事事件法第97條、非訟事件法第21條第2項、民事訴訟
    法第95條、第78條，裁定如主文。
中　　華　　民　　國　　111 　年　　7 　　月　　5 　　日
            家事法庭  司法事務官  黃尹貞
以上正本係照原本作成。
如對本裁定抗告，須於裁定送達後10日內向本院提出抗告狀，並
應繳納抗告費新臺幣1,000元整。
中　　華　　民　　國　　111 　年　　7 　　月　　7 　　日
                              書  記  官　洪培綺